臺灣桃園地方法院小額民事判決
111年度桃保險小字第39號
原      告  旺旺友聯產物保險股份有限公司

法定代理人  劉自明
訴訟代理人  陳君儀
            胡綵麟
被      告  楊立宇
被      告  立德國際資產管理服務股份有限公司

法定代理人  葉振富
訴訟代理人  林昀霆
上列當事人間請求損害賠償事件，本院於民國111年3月21日言詞
辯論中終結，判決如下：
　　主    文
被告應連帶給付原告新臺幣肆萬伍仟肆佰玖拾玖元，及自民國一
一一年一月二十六日起至清償日止，按週年利率百分之五計算之
利息。
訴訟費用新臺幣壹仟元由被告連帶負擔。
本判決得假執行。
    理由要領
按因故意或過失，不法侵害他人之權利者，負損害賠償責任。汽
車、機車或其他非依軌道行駛之動力車輛，在使用中加損害於他
人者，駕駛人應賠償因此所生之損害，但於防止損害之發生，已
盡相當之注意者，不在此限，民法第184條第1項前段、第191條
之2分別定有明文。次按受僱人因執行職務，不法侵害他人之權
利者，由僱用人與行為人連帶負損害賠償責任，民法第188條第1
項前段定有明文。經查，被告甲○○受僱於被告立德國際資產管理
服務有限公司（下稱立德公司）於民國109年4月14日上午11時53
分許，駕駛立德公司所有車牌號碼000-0000號車輛（下稱肇事車
輛）從後追撞訴外人余宗翰所駕駛原告保戶日盛全台通小客車租
賃股份有限公司台中分公司所有之車牌號碼000-0000號租賃小客
車（下稱系爭車輛），余宗翰駕駛系爭車輛未違反交通規則等情
，為被告所不爭執（見本院卷第49頁反面），堪信為真實。從而
，甲○○駕駛行為具有未注意車前狀況及未保持安全距離之過失，
余宗翰無過失，甲○○就本件事故應負全部過失責任，且其過失行
為與原告所受損害具有相當因果關係，甲○○應負損害賠償之責。
立德公司雖抗辯其已盡相當注意義務云云（見本院卷第49頁反面
），然其未舉證證明其選任及監督甲○○執行本件駕駛行為，已盡
相當之注意或縱加以相當之注意而仍不免發生損害，立德公司上
開抗辯自不可採，立德公司依民法第188條第1項前段規定，應與
甲○○就本件侵權行為負連帶損害賠償責任。系爭車輛維修零件費
用為新臺幣（下同）19,288元、工資1萬1,450元、烤漆1萬8,985
元，有估價單附卷可參（見本院卷第9頁）。又依行政院所頒固
定資產耐用年數表及固定資產折舊率之規定，運輸業用客車、貨
車之耐用年數為4年，依定率遞減法每年折舊1000分之438，另依
營利事業所得稅查核準則第95條第6項規定「 固定資產提列折舊
採用定率遞減法者，以1 年為計算單位，其使用期間未滿1 年者
，按實際使用之月數相當於全年之比例計算之，不滿1月者，以1
月計」，系爭車輛為運輸業用客車，108年11月出廠，迄本件車
禍發生時即109年4月14日，已使用6月，則零件扣除折舊後之修
復費用估定為1萬5,064元（詳如附表之計算式），加計工資1萬1
,450元、烤漆1萬8,985元，為4萬5,499元（計算式：1萬5,064+1
萬1,450+1萬8,985=4萬5,499），是原告請求被告應連帶賠償系
爭車輛回復原狀費用4萬5,499元及遲延利息為有理由，應予准許
。
中　　華　　民　　國　　111 　年　　3 　　月　　30　　日
                  桃園簡易庭  法  官  張明宏
以上為正本係照原本作成。
如不服本判決，應於送達後20日內，向本院提出上訴狀並表明上
訴理由，如於本判決宣示後送達前提起上訴者，應於判決送達後
20日內補提上訴理由書（須附繕本）。
如委任律師提起上訴者，應一併繳納上訴審裁判費。   
中　　華　　民　　國　　111 　年　　3 　　月　　31　　日
                              書記官  石曉芸
附表
折舊時間           金額
第1年折舊值        19,288×0.438×(06/12)=4,224
第1年折舊後價值    19,288-4,224=15,064
附錄：
一、民事訴訟法第436條之24第2項：
　  對於小額程序之第一審裁判上訴或抗告，非以其違背法令為
    理由，不得為之。
二、民事訴訟法第436條之25：
　  上訴狀內應記載上訴理由，表明下列各款事項：
　  ㈠原判決所違背之法令及其具體內容。
　  ㈡依訴訟資料可認為原判決有違背法令之具體事實。
三、民事訴訟法第471條第1項：（依同法第436條之32第2項規定
    於小額事件之上訴程序準用之）
    上訴狀內未表明上訴理由者，上訴人應於提起上訴後20日內
    ，提出理由書於原第二審法院；未提出者，毌庸命其補正，
    由原第二審法院以裁定駁回之。